Inventaris van het archief van de Directie Scholing en taakvoorgangers van het Ministerie van Onderwijs en Wetenschappen, (1950) 1972-1988
Nationaal Archief, Den Haag
- Stukken betreffende afzonderlijke onderwerpen, 1.2
  - Taak, 1.2.2
    - Instituten voor de opleiding van docenten, 1.2.2.5
      - Nieuwe Leraren Opleiding (NLO), 1.2.2.5.3
        - Organisatorische en administratieve aangelegenheden, 1.2.2.5.3.2
          - Uitvoering van een evaluatieonderzoek naar de NLO., 1972-1982; 371-420; 40 pakken en 10 omslagen
            - Fase 3: Voorstellen (concepten), verzoek Van Soest RITP ORD-dagen en OOSEL contacten, 1977 - 1978, 417
            - Instelling van een begeleidingscommissie en formulering van de probleemstelling, 1974, 418; omslag
            - Overzichtsrapport zes jaar NLO-onderzoek, 1981, 419; omslag
            - Vooroverleg met onderzoekinstituten, 1975 - 1976, 420; omslag
          - Splitsing van het vak economie bij de lerarenopleidingen in twee vakken, namelijk Economische Wetenschappen I en recht (2e graad) en Economische Wetenschappen II en recht (3e graad)., 1974-1976; 421; 1 pak
          - Vaststelling van modellen van samenwerkings- en tripartite overeenkomsten en van de toelichtingen daarop, die betrekking hebben op de begeleiding van studenten van de NLO in het kader van de praktische voorbereiding op hun toekomstige taak van leraar., 1974-1979; 422; 1 omslag
            Grondslag: Circulaire RO 138.253 d.d. 9 juni 1975.
          - Overleg over het 'Advies inzake te stichten nieuwe lerarenopleidingen in Nederland', uitgebracht door het Overleg Plan van Scholen., 1974-1981; 423; 1 pak
          - Realisatie van de bouw van hogeronderwijsvoorzieningen te Leeuwarden ten behoeve van de Stichting Ubbo Emmius, de Stichting Agogische Academie Friesland en een deel van de faculteit der sociale wetenschappen van de Rijksuniversiteit te Groningen, alsmede het bevorderen van samenwerking tussen genoemde instituten, door de projectgroep Bouwhof., 1974-1988; 424; 1 pak
          - Voorbereiding inzake de start van de parttime lerarenopleiding verpleegkunde op tweedegraads niveau., 1975-1980; 425; 1 pak
          - Voorstel tot plaatsing van 2e en 3e graads lerarenopleiding muziek bij een drietal NLO's., 1977-1979; 426; 1 omslag
          - Algemene dossiers inzake de diverse NLO-instituten., 1979-1987; 427-436; 8 pakken en 2 omslagen
            Toelichting: Bevat onder andere goedkeuring van studieprogramma's, lezingen, overzichten van geslaagden, bekostigingsbeschikkingen en dergelijke.
            - Amsterdam, NLO D'Witte Leli, 1986 - 1987, 427; omslag
            - Amsterdam, NLO VL/VU, 1980 - 1986, 428
            - Arnhem, NLO Interstudie, 1980 - 1987, 429
            - Delft, NLO Zuidwest Nederland, 1980 - 1986, 430
            - Eindhoven, NLO NGOLB, 1979 - 1986, 431
            - Leeuwarden, NLO Ubbo Emmius, 1980 - 1986, 432
            - Sittard, Katholieke NLO, 1979 - 1986, 433
            - Tilburg, NLO Moller Instituut, 1980 - 1987, 434
            - Utrecht, NLO SOL, 1985 - 1986, 435; omslag
            - Zwolle, Christelijke NLO, 1980 - 1986, 436
          - Totstandkoming van een overeenkomst van samenwerking ten aanzien van het beheer en exploitatie van het onderwijsgebouw 'Bouwhof' te Leeuwarden, tussen de NLO 'Ubbo Emmius', de stichting Agogische Academie Friesland en de gemeente Leeuwarden., 1983-1986; 437; 1 omslag
          - Voorbereiding en behandeling van de concept-beleidsnotitie over de structuur van de voltijdopleiding tot tweedegraadsleraar algemene vakken., 1985-1987; 438; 1 pak
            1. Grondslag: De WHBO en de (I)WHBO vormen het wettelijk kader voor de implementatie van de voorstellen uit de notitie.
            2. Toelichting: De notitie reageert op de aanbevelingen van de commissie ad hoc inzake de structuur van de NLO-opleidingen.
          - Adviesaanvrage aan de Commissie Hanselman inzake de structuur van de NLO., 1986; 439; 1 omslag
        - Personele aangelegenheden, 1.2.2.5.3.3
          - Bekrachtiging en uitvoering diverse salarismaatregelen bij de NLO's., 1970-1975; 440; 1 omslag
          - Berekening en vaststelling van formatieplaatsten., 1972-1985; 441-445; 5 pakken
            Grondslag: Zie taakstelling Afdeling Personele Zaken in de inleiding.
            - 1974 - 1976, 441
            - 1977, 442
            - 1978 - 1979, 443
            - Algemene regeling docentenformatiebestand, 1972 - 1979, 444
            - Algemene regeling docentenformatiebestand, 1980 - 1985, 445
          - Ontwerp van modellen voor de Akte van Benoeming (arbeidsovereenkomst) voor directie en onderwijzend personeel aan de NLO's., 1976; 446; 1 pak
            Grondslag: Artikel 29, 1e lid van de Bekostigingsbeschikking NLO.
          - Algemene personeelsaangelegenheden., 1981-1987; 447-448; 1 pak en 1 omslag
            - 1981 - 1985, 447; pak
            - 1986 - 1987, 448
        - Financiële aangelegenheden, 1.2.2.5.3.4
          Toelichting: De NLO's werden tot en met 1985 bekostigd o.g.v. de Experimentwet Onderwijs. Vanaf 1986 vonden de NLO's hun plaats binnen het kader van de WHBO.
          - Gegevens met betrekking tot de kosten van nieuwe activiteiten lerarenopleiding in 1971 en 1972., 449; 1 omslag
          - Behandeling bekostigingsbeschikking nieuwe lerarenopleiding., 1973-1975; 450; 1 pak
            Grondslag: Artikel 2, 4 en 7 van de Experimentwet onderwijs (Stb. 1970, 370).
          - Totstandkoming van wijzigingen in de bekostigingsbeschikkingen NLO, 1976-1985; 451; 1 pak
          - Consequenties van bezuinigingsmaatregelen voor de onderscheiden NLO's., 1980-1983; 452; 1 omslag
          - Oplossen van de financiële problemen van de Stichting Ubbo Emmius, nieuwe lerarenopleiding te Leeuwarden/Groningen door middel van een saneringsplan., 1981-1982; 453; 1 pak
          - Gevolgen van de invoering van de Invoeringswet WHBO (Stb. 1986, 273) voor de bekostigingsbeschikkingen van de NLO's., 454; 1 omslag
            Toelichting: Ingevolge artikel E.l van de (I)WHBO werden de krachtens de Experimentwet Onderwijs uit 's Rijks kas bekostigde NLO's omgezet in instellingen voor HBO als bedoeld in de WHBO.
        - Toelating, doorstroming en examinering, 1.2.2.5.3.5
          - Regelingen met betrekking tot de doorstroming naar andere opleidingen., 1974-1983; 455; 1 pak
            Grondslag: Wet Wederzijdse Doorstroming op de lerarenopleiding.
          - Richtlijnen voor het opstellen van examenregelingen., 1977-1979; 456; 1 omslag
            Grondslag: Artikel 16, 2e lid van de bekostigingsbeschikkingen NLO's.
          - Examenregelingen diverse NLO-instellingen., 1980-1983; 457; 1 pak
            Grondslag: Artikel 16 diverse bekostigingsbeschikkingen.
          - Eindtermen voor de opleiding tot tweedegraadsleraar Nederlands NLO, opgesteld door het landelijk hoofddocentenberaad Nederlands., 1986-1987; 458; 1 omslag
        - Bevoegdheden, 1.2.2.5.3.6
          - Invoering systeem van meervoudige bevoegdheden., 1974-1975; 459; 1 omslag
            Grondslag: Beleidsvoornemen ten aanzien van het tweevakkensysteem.
          - Voorstel tot wijziging van de Regeling onderwijsbevoegdheid afgestudeerden NLO., 1978-1979; 460; 1 omslag
            Grondslag: Artikel 6 van de Experimentwet onderwijs (Stb. 1970, 370) en artikel 110, 1e lid van de Overgangswet WVO (Stb. 1967, 386).
      - Nederlands Genootschap tot Opleiding van Leraren voor het Beroepsonderwijs (NGOLB), 1.2.2.5.4
        Toelichting: Het NGOLB onstond op 1 februari 1951.
        Taak:
        het opleiden en vormen van leraren voor het beroepsonderwijs
        het geven van voorlichting en verdere scholing aan leraren
        het bevorderen van nieuwe ontwikkelingen op het gebied van de vorming en opleiding van leraren
        De werkzaamheden worden wat betreft het onderwijs door het Ministerie van Onderwijs en Wetenschappen gesubsidieerd, zodat met de gegeven richtlijnen en voorschriften rekening moet worden gehouden.
        - Algemene, organisatorische en administratieve aangelegenheden, 1.2.2.5.4.1
          - Organisatie en administratie van het NGOLB., 1951-1981; 461; 1 pak
          - Voorbereiding Lerarenopleiding Nieuwe Stijl., 1970-1979; 462; 1 pak
          - Voorbereiding herstructurering opleidingen tot leraar in de technische vakken., 1971-1978; 463; 1 omslag
          - Voorstel voor de tekst van een speech ten behoeve van de opening van de huisvesting van het NGOLB te Ede., 1977; 464; 1 omslag
          - Instelling en werkzaamheden van de Commissie Leerstofgebieden Opleidingen Leraren Technische vakken BBO., 1979-1983; 465; 1 pak
            Grondslag: Instellingsbeschiking d.d. 10 juli 1981, kenmerk DI/SC/VO/A-104517.
          - Algemene aangelegenheden inzake diverse NGOLB-opleidingen., 1979-1985; 466-467; 2 pakken
            - Algemeen, 1983 - 1985, 466
            - Technische vakken, 1979 - 1985, 467
          - Herstructurering van de voorbereidende lerarenopleiding van de technische vakken, met concept-beleidsnotitie 'voorbereidende Lerarenopleiding nieuwe stijl technische vakken (VLNS) en de afbouw van de Opleidingen voor het Bewijs van Voldoende Algemene Ontwikkeling (OBAO)., 1980; 468; 1 omslag
          - Organisatie en voorbereiding cursus Praktijkopleider, met conceptbeschikking 'opleiding praktijkopleiders'., 1980-1983; 469; 1 omslag
            Grondslag: Artikel 23, 5e lid, en 75, 1e lid, WVO
          - Overleg tussen de DI/SC en het NGOLB., 1980-1984; 470; 1 omslag
          - Reacties op de eindrapportage van het organisatieonderzoek van het centraal bureau NGOLB, verricht door de Nederlandse Organisatie Kring te Utrecht., 1981-1984; 471; 1 omslag
          - Beoordeling van de projectplannen emancipatie, stimulering en culturele minderheden., 1982; 472; 1 omslag
          - Advies en overleg over de conceptbeleidsnotitie 'opleiding leraren technische vakken voor het beroepsonderwijs'., 1983-1985; 473; 1 omslag
          - Overleg met het bestuur van het NGOLB over de nota 'Schaalvergroting, taakverdeling en concentratie in het hoger beroepsonderwijs' (STC)., 1985; 474; 1 omslag
          - Reglement voor de medezeggenschapsraden van het NGOLB., 1986; 475; 1 omslag
            Grondslag: Artikel 3, lid 3 van de Wet Medezeggenschap onderwijs.
          - Voorstellen voor een inhaaloperatie opleiding van (technische) docenten beroepsbegeleidend onderwijs door middel van versnelde scholing., 1986-1987; 476; 1 omslag
        - Financiële aangelegenheden, 1.2.2.5.4.2
          - Bekostiging experimentele opleidingscursus voor praktijkopleiders/bedrijfsleermeesters van het NGOLB, 1974-1978; 477; 1 pak
        - Toelating, doorstroming en examinering, 1.2.2.5.4.3
          - Verslagen van examencommissies., 1970-1981; 478; 1 pak
          - Regelingen met betrekking tot toelating, doorstroming en examinering., 1979-1983; 479; 1 omslag
          - Regelingen met betrekking tot de examinering, toelating, toetsing en vrijstelling voor het studiejaar 1985/1986., 480; 1 omslag
        - Bevoegdheden, 1.2.2.5.4.4
          - Totstandkoming van de Beschikking tot gelijkstelling pedagogisch - didactisch diploma NGOLB met pedagogisch getuigschrift NO., 1978-1979; 481; 1 omslag
            Grondslag: Artikel 115 Overgangswet WVO (Stb. 1967, 386), gewijzigd bij wet van 18 april 1973 (Stb. 1973, 229), juncto artikel 14 van het Besluit pedagogische getuigschrift N.O. (Stb. 1954, 36), gewijzigd bij KB van 3 juli 1974 (Stb. 1974, 428).
      - Academie voor Lichamelijke Opvoeding (ALO), 1.2.2.5.5
        - Algemene, organisatorische en administratieve aangelegenheden, 1.2.2.5.5.1
          - Overleg met de ALO-Overlegraad., 1973-1984; 482-483; 2 omslagen
            - 1973 - 1979, 482
            - 1980 - 1984, 483
          - Discussienota inzake uitgangspunten voor de ontwikkeling van de toekomstige opleiding van onderwijsgevenden Lichamelijke Opvoeding in het Voortgezet Onderwijs, met commentaren., 1975; 484; 1 omslag
          - Algemene aangelegenheden inzake de ALO, met onder andere overleg over de herstructurering van de opleiding docenten lichamelijke opvoeding., 1981-1984; 485; 1 pak
          - Voorbereiding en behandeling van de conceptbeleidsnotitie inzake de herstructurering van de opleiding leraren lichamelijke opvoeding voor het voortgezet onderwijs, met adviezen van de Adviescommissie Herstructurering Opleiding Docenten Lichamelijke opvoeding (ACHODLO)., 1985-1987; 486; 1 pak
          - Toespraak van de minister, drs. W.J. Deetman, ter gelegenheid van het 125-jarig bestaan van de Koninklijke Nederlandse Vereniging van Leraren en Onderwijzers in de Lichamelijke Opvoeding in Utrecht., 1987; 487; 1 omslag
        - Personele aangelegenheden, 1.2.2.5.5.2
          - Bekrachtiging en uitvoering van diverse salarismaatregelen, bestemd voor de besturen van de ALO's., 1953-1979; 488; 1 pak
          - Algemene personeelsaangelegenheden., 1980-1987; 489; 1 omslag
        - Financiële aangelegenheden, 1.2.2.5.5.3
          - Oplossen van een fraudezaak met ABP-gelden bij de Haagse Academie voor Lichamelijke Opvoeding., 1974-1983; 490; 1 pak
            Grondslag: Zie taakstelling sector Financieel-economische zaken in de inleiding.
            Openbaarheid beperkt tot 1 januari 2022
          - Voorontwerp van een bekostigingsbeschikking voor de ALO's met een toelichting en bijlage waarin de toelaatbaarheidseisen zijn opgenomen., 1985; 491; 1 omslag
            Toelichting: Artikel 31, 2e lid Overgangswet WVO (Stb. 1967, 386) en artikel 2, 5e lid van het KB van 19 maart 1960 (Stb. 1960, 132).
          - Behandeling door de Raad van State, Afdeling voor de Geschillen van Bestuur, van een beroep ingesteld door het bestuur van de stichting Hoger Onderwijs voor Lichamelijke Opvoeding te Groningen tegen de beschikking van de Minister van Onderwijs en Wetenschappen van 26 februari 1986, kenmerk DI/SC/OVO/OB, no. 151.592, waarbij hem is meegedeeld dat geen extra salarisgelden voor het niet-onderwijzend personeel beschikbaar worden gesteld., 1985-1987; 492; 1 pak
            Grondslag: Artikel 105 WVO.
        - Examinering, 1.2.2.5.5.4
          - Ontwerp-examenregeling eerstegraad lerarenopleiding lichamelijke oefening., 1986; 493; 1 omslag
            1. Grondslag: Artikel E.23, 1e lid onder c, (I)WHBO.
            2. Toelichting: Sinds 1 augustus 1986 vallen de ALO's onder de WHBO. Dit hield in dat voor de onder deze wet ressorterende studierichtingen instellingsexamens moeten worden afgenomen. Ing. artikel E.23 v/d (I)WHBO worden de voorschriften voor dit examen vastgesteld.
    - Na- en bijscholing van leraren in het primair onderwijs, voortgezet onderwijs en hoger beroepsonderwijs, 1.2.2.6
      Zie voor nascholing ten behoeve van culturele minderheden 1.2.2.5.1.7.
      - Algemene aangelegenheden, 1.2.2.6.1
        - Eindrapportage van de Commissie Bijscholing Leerkrachten Consumptieve Techniek., 1975-1976; 494; 1 omslag
        - Algemene aangelegenheden betreffende bijscholingscursussen., 1975-1978; 495; 1 pak
          Toelichting: Bevat onder andere consequenties van het optrekken en verbreden van onderwijsbevoegdheden voor de nascholing en de problematiek rond de onderbrenging van nascholing bij de initiële opleidingen.
        - Adviescommissie Nascholing Kleuter- en Lager Onderwijs., 1976-1980; 496-497; 2 pakken
          Grondslag: Instellingsbeschikking d.d. 7 september 1976, kenmerk HBD no. 19.477.
          - Algemeen, 496
          - Vergaderingen, 497
        - Adviescommissie Nascholing Voortgezet Onderwijs., 1976-1980; 498-499; 2 pakken
          Grondslag: Instellingsbeschikking d.d. 18 juni 1976, kenmerk HBD no. 19.069.
          - Algemeen, 498
          - Vergaderingen, 499
        - Algemene aangelegenheden betreffende nascholingscursussen., 1976-1985; 500-502; 3 pakken
          - 1976 - 1979, 500
            Toelichting: Bevat onder andere een 'totaalvisie' inzake de structuur van de nascholing en het ontwerpbesluit tot wijziging van het Besluit interim-regeling cursusgeld voortgezet onderwijs (Stb. 1973, 391).
          - 1980 - 1981, 501
            Toelichting: Bevat onder andere financieringsproblematiek met betrekking tot de nascholing en het wetsontwerp tot wijziging van de WVO inzake nascholing en applicatie van onderwijspersoneel.
          - 1982 - 1985, 502
            Toelichting: Bevat onder andere concept-beleidsnotitie nascholingen en invoering nieuwe regeling nascholing.
        - Totstandkoming van nascholings- en applicatieplannen., 1977-1987; 503-513; 5 pakken en 6 omslagen
          Toelichting: Het nascholingsplan bevat een overzicht van te organiseren nascholingsactiviteiten.
          - Applicatieplan 1977/1978, 503
          - Applicatieplan 1982/1983, 1983/1984 en 1984/1985, 504
          - Applicatieplan 1985/1986, 505
          - Nascholings - en applicatieplan 1981/1982, 506; pak
          - Nascholings - en applicatieplannen 1980/1981, 507; pak
          - Nascholingsplan 1978/1979, 508; pak
          - Nascholingsplan 1979/1980, 509; pak
          - Nascholingsplan 1982/1983, 510
          - Nascholingsplan 1983/1984 en 1984/1985, 511
          - Nascholingsplan 1985/1986, met uitvoeringsplan 1985/1986, 512; pak
          - OCA (Overheidscontractgebonden activiteiten) - nascholingsthema's, nascholingsplan, nascholingscursussen 1982 - 1987, 513
        - Uitvoering beleidsvoornemen met betrekking tot de uitwerking van een wettelijke regeling inzake nascholing., 1979-1980; 514; 1 pak
          Toelichting: Als uitwerking van de 'Nota nascholing van onderwijsgevenden' van 4 maart 1976 bleek het wenselijk om in de WVO een afzonderlijke grondslag op te nemen voor de regeling van nascholing en applicatie van onderwijspersoneel.
        - Departementale Stuurgroep Nascholing (CPN)., 1980-1987; 515-521; 4 pakken en 3 omslagen
          1. Grondslag: Instellingsbeschikking d.d. 30 september 1980, kenmerk DI/SC/NA/A-91986.
          2. Toelichting: Taak: advisering over beleidsmaatregelen inzake nascholing in het primair en voortgezet onderwijs, alsmede over werkgelegenheidsaspecten.
          - Instelling, deelname aan en opheffing, 1980 - 1987, 515
          - CPN draaiboek nascholing, 1980 - 1981, 516; omslag
          - CPN, 1980 - 1983, 517; omslag
          - CPN-B, 1980 - 1982, 518; omslag
          - CPN-D, 1980 - 1982, 519
          - CPN-I, 1980 - 1982, 520
          - CPN-V, 1980 - 1982, 521
        - Beleidsvoorbereiding en begripsbepaling betreffende nascholing en applicatie door de Interne Werkgroep Nascholing (IWN)., 1981; 522; 1 omslag
        - Overleg met de Overleggroep Uitvoering Nascholing (OGUNA)., 1982-1986; 523; 1 pak
        - Behandeling Meerjaren Activiteitenplannen (MAP) Nascholing., 1982-1987; 524-525; 2 omslagen
          - MAP 1982 - 1986, 524
          - MAP 1983 - 1987, 525
        - Overleg met vertegenwoordigers van de Nederlandse Montessori Vereniging (NMV) en de Stichting Montessori Centrum (SMC) over de toekomst van de Montessori-cursussen., 1984-1985; 526; 1 omslag
        - Voorbereiding en behandeling van de conceptbeleidsnotitie met betrekking tot het nascholingsplan onderwijs in rekenen en wiskunde aan de opleiding voor leraren basisonderwijs., 1985-1988; 527; 1 pak
          Toelichting: De notitie bevat maatregelen die getroffen zijn om te garanderen dat toekomstige leraren basisonderwijs beschikken over voldoende kennis en vaardigheid in het reken- en wiskunde-onderwijs.
        - Concepten van de instellingsbeschikking van de Stuurgroep Nascholing Beroepsonderwijs Nieuwe Technologieën (Stuurgroep NaBoNT) en concept van het contract tussen de overheid en Twijnstra Gudde VN inzake het project NaBoNT., 1986-1987; 528; 1 omslag
        - Voorbereiding en uitvoering beleidsnotitie 'Nascholing'., 1986-1987; 529; 1 omslag
          1. Grondslag: Artikel 124, lid 1 WHBO.
          2. Toelichting: De WHBO regelt de nascholing voor onderwijsgevenden. De Wet bepaalt dat de minister nascholing voor bekostiging in aanmerking kan brengen onder door hem vast te stellen voorwaarden (WHBO artikel 124, lid 1). De nota geeft aan welke de voorwaarden zijn.
      - Organisatorische en administratieve aangelegenheden inzake na- en bijscholing, 1.2.2.6.2
        - Voorbereiding en organisatie bijscholingscursussen Onderwijsgevenden KBO aan kinderen van buitenlandse werknemers., 1964-1980; 530; 1 pak
        - Voorbereiding en organisatie van applicatie- en bijscholingscursussen muzikale vorming., 1970-1977; 531; 1 pak
          Toelichting: Bevat onder andere stukken over de uitbreiding van het zogenaamde Ward- en Gehrels-diploma.
        - Organisatie van bijscholingscursussen aardrijkskunde voor leraren bij het basisonderwijs, het mavo en het beroepsonderwijs., 1971-1973; 532; 1 omslag
        - Organisatie en opzet van bijscholingscursussen ter ondersteuning van de schoolwerkplannen., 1971-1977; 533-534; 2 pakken
          Toelichting: Bevat onder andere instelling programmacommissie.
          - 1971 - 1977, 533
          - 1976 - 1977, 534
        - Instelling, verslagen en opheffing van de Programma Commissie Bijscholing Docenten Sociaal Pedagogisch Onderwijs (SPO)., 1972-1979; 535; 1 pak
          Grondslag: Instellingsbeschikking d.d. 2 oktober 1974, kenmerk HBD nr. 15.887.
        - Voorbereiding en organisatie bijscholingscursus schoolleiders., 1972-1979; 536; 1 pak
          Toelichting: De bijscholing vond plaats onder het bevoegd gezag van de Gelderse Leergangen.
        - Voorbereiding en organisatie van de bijscholingscursussen 'Elektronica als onderdeel van de Elektrotechniek', voor docenten lto en mto., 1973-1976; 537; 1 omslag
        - Vaststelling van modellen van diploma's en verklaringen ten behoeve van applicatie- en bijscholingscursussen., 1973-1979; 538; 1 omslag
          Grondslag: Artikel 29 WVO.
        - Organisatie eenmalige bijscholingscursus Huishoudkunde, bestemd voor docenten die in het bezit zijn van de akte N XVII of N XVIII., 1975-1977; 539; 1 omslag
        - Organisatie en opzet bijscholingscursus Didactische Werkvormen, bestemd voor onderwijsgevenden in het middelbaar huishoud- en nijverheidsonderwijs en het middelbaar sociaal-pedagogisch onderwijs., 1975-1979; 540; 1 pak
          Toelichting: Bevat onder andere instelling en opheffing van de programmacommissie.
        - Richtlijnen voor het organiseren van na- en bijscholingscursussen., 1976-1980; 541; 1 omslag
        - Organisatie bijscholingscursus didactiek voor docenten natuurkunde, werkzaam aan pa's., 1977; 542; 1 omslag
        - Voorbereiding en organisatie cursus leerlingbegeleider (cursus Deen)., 1977-1980; 543; 1 pak
        - Programmacommissie Middenschool., 1977-1982; 544; 1 pak
          Grondslag: Instellingsbeschikking d.d. 17 mei 1977, kenmerk DI/SC/A-41992.
        - Onderbrenging van de nascholing bij de initiële opleidingen (NLO's)., 1977-1984; 545; 1 pak
        - Opzet nascholingscursus schooldecanen (AMA)., 1978-1979; 546; 1 pak
        - Voorbereiding en organisatie van de integratievoorbereidende bijscholing (IVB)., 1978-1985; 547-549; 3 pakken
          - Algemeen, 1978 - 1981, 547
          - Algemeen, 1982 - 1985, 548
          - Programmacommissie 'bijscholing integratie ko/lo', 1978 - 1981, 549
            Grondslag: instellingsbeschikking, d.d. 26 februari 1979, kenmerk DI/SC-A-69998.
        - Voorbereiding en organisatie van de nascholingscursus 'Leerlingbegeleiding/schooldecanaat'., 1979-1985; 550-551; 1 pak en 1 omslag
          Toelichting: De cursus is een samenvoeging van de cursussen 'Leerlingbegeleiding' en 'Schooldecanaat'. De uitvoering ligt bij vier NLO's.
          - Algemeen, 1979 - 1985, 550; 1 pak
          - Begeleidingscommissie, 1979 - 1981, 551
        - Voorbereiding en organisatie van de oca-nascholingscursus 'Engels in het Basisonderwijs'., 1980-1985; 552; 1 pak